【裁判字號】    99,消債清,1
【裁判日期】    990531
【裁判案由】    清算事件
【裁判全文】
臺灣士林地方法院民事裁定             99年度消債清字第1號
債  務  人  甲○○
上列當事人聲請清算事件，本院裁定如下：
    主  文
債務人甲○○自中華民國九十九年六月二日下午五時起開始清算
程序，並同時終止清算程序。
    理  由
一、按債務人不能清償債務或有不能清償之虞，於法院裁定開始
    更生程序或許可和解或宣告破產前，得向法院聲請清算，觀
    諸消費者債務清理條例第3 條、第80條規定自明。次按，法
    院開始清算程序之裁定，應載明其年、月、日、時，並即時
    發生效力；債務人之財產不敷清償清算程序之費用時，法院
    應裁定開始清算程序，並同時終止清算程序，復為同條例第
    83條第1 項、第85條第1 項所明定。
二、聲請意旨略以：伊有不能清償債務情事，前已提出債權人清
    冊，以書面向最大債權金融機構之中國信託商業銀行股份有
    限公司（下稱中國信託銀行）請求協商，惟中國信託銀行以
    申請文件不符規定予以退件，自伊提出協商請求之翌日逾30
    日不開始協商。伊又未經法院裁定開始更生程序或許可和解
    或宣告破產，爰向本院聲請清算等語。
三、經查，債務人所主張之上開事實，業據提出中國信託銀行之
    前置協商退件通知函（見本院97年度消債更字第407 號卷，
    下稱本院前卷，第19頁）、債務人全戶戶籍謄本（見本院前
    卷第24至25頁）、財團法人金融聯合徵信中心當事人綜合信
    用報告之協商前置專用債權人清冊（見本院前卷第29至31頁
    ）、民國96至97年度綜合所得稅各類所得資料清單及財產歸
    屬資料清單（見本院卷第12至13頁）等為證，核閱屬實，堪
    認為真正。次查，債務人目前並無工作收入，名下除有新光
    金融控股股份有限公司之投資新臺幣（下同）2,870 元外，
    別無其他財產可供清償，以財團法人金融聯合徵信中心當事
    人綜合信用報告之協商前置專用債權人清冊所載之債務總金
    額達235 萬5,060 元觀之，債務人之財產確不足履行全部債
    務，債務主張有不能清償債務情事，當屬實在。此外，債務
    人復查無消債條例第6 條第3 項、第8 條或第82條第2 項所
    定駁回清算聲請之事由存在，則債務人聲請清算，應屬有據
    。另參酌本件清算程序之規模，足認債務人之財產應不敷清
    償清算程序之費用，爰依上開規定裁定開始本件清算程序，
    並同時終止清算程序。
中    華    民    國    99    年    5     月    31    日
                  民事第三庭  法      官  張國勳
上為正本係照原本作成。
開始清算程序之裁定不得抗告，如不服同時終止清算程序之裁定
，應於裁定送達後10日內，以書狀向本院提出抗告，並繳納抗告
費新臺幣1 千元。
中    華    民    國    99    年    5     月    31    日
                              書  記  官  朱亮彰

司法院資訊處製作；財團法人民間司法改革基金會備份。
